# 合并范围变化披露问题

提问人：不忘初心懿 时间：2017-03-22 19:50:29
2. 本年不再纳入合并范围的主体

回答人：chenyiwei
我的理解和你一样。但建议对照检查久其软件中的逻辑关系检查的设置，以软件中检查关系的设置为准。